【裁判字號】    92,聲判,18
【裁判日期】    920514
【裁判案由】    聲請交付審判
【裁判全文】
臺灣士林地方法院刑事裁定                          九十二年度聲判字第一八號
    聲  請  人  乙○○
    代  理  人  楊嘉馹律師
    被      告  甲○○
                丙○○
右列聲請人因告訴被告傷害案件，不服台灣高等法院檢察署檢察長駁回再議之處分（
九十二年度上聲議字第五四七號），聲請交付審判，本院裁定如左：
    主  文
聲請駁回。
    理  由
一、按告訴人不服上級法院檢察署檢察長或檢察總長認再議為無理由而駁回之處分者
    ，得於接受處分書後十日內委任律師提出理由狀，向該管第一審法院聲請交付審
    判；法院認為交付審判之聲請不合法或無理由者，應駁回之，刑事訴訟法第二百
    五十八條之一、第二百五十八條之三第二項前段，分別定有明文。
二、本件聲請人乙○○以被告甲○○、丙○○涉嫌傷害案件，向台灣士林地方法院檢
    察署檢察官提出告訴，經該檢察署檢察官為不起訴處分後，聲請人不服，聲請再
    議亦經台灣高等法院檢察署檢察長以再議為無理由而駁回再議。
三、聲請交付審判意旨如聲請交付審判狀所載（如附件）。
四、按刑事訴訟法第二百五十八條之一規定告訴人得向法院聲請交付審判，係對於「
    檢察官不起訴或緩起訴裁量權」制衡之一種外部監督機制，法院僅就檢察官所為
    不起訴或緩起訴之處分是否正確加以審查，以防止檢察機關濫權，依此立法精神
    ，同法第二百五十八條第三項規定法院審查聲請交付審判案件時「得為必要之調
    查」，其調查證據之範圍，自應以偵查中曾顯現之證據為限；而同法第二百六十
    條對於不起訴處分已確定或緩起訴處分期滿未經撤銷者得再行起訴之規定，其立
    法理由說明該條所謂不起訴處分已確定者，包括「聲請法院交付審判復經駁回者
    」之情形在內，是前述「得為必要之調查」，其調查證據範圍，更應以偵查中曾
    顯現之證據為限，不得就告訴人新提出之證據再為調查，亦不得蒐集偵查卷以外
    之證據，否則，將與刑事訴訟法第二百六十條之再行起訴規定，混淆不清，亦將
    使法院兼任檢察官而有回復「糾問制度」之虞。且法院裁定交付審判，即如同檢
    察官提起公訴使案件進入審判程序，是法院裁定交付審判之前提，必須偵查卷內
    所存證據已符合刑事訴訟法第二百五十一條第一項規定「足認被告有犯罪嫌疑」
    檢察官應提起公訴之情形，亦即該案件已經跨越起訴門檻，否則，縱或法院對於
    檢察官所認定之基礎事實有不同判斷，但如該案件仍須另行蒐證偵查始能判斷應
    否交付審判者，因交付審判審查制度並無如同再議救濟制度得為發回原檢察官續
    行偵查之設計，法院仍應依同法第二百五十八條之三第二項前段規定，以聲請無
    理由裁定駁回，合先敘明。
五、經查：
（一）聲請人原告訴意旨稱：被告與聲請人係朋友關係，於民國九十一年四月十一日
      凌晨一時許，在台北市○○區○○路一段二五五巷五十二弄四十四號一樓，聲
      請人因懷疑被告二人有曖昧關係，因而與被告二人起口角爭執，繼而三人發生
      互毆，導致聲請人頭、臉部多處割傷等傷害。因認被告涉有刑法第二百七十七
      條第一項之傷害罪嫌等語。惟此部分業據原為不起訴處分之檢察官依卷附資料
      認定：「本件事發時間係九十一年四月十一日凌晨一時許，聲請人至同年月十
      五日晚上九時許始前往警局以一紙診斷證明書對被告二人提出告訴，並未即時
      報請警方前往採證。而被告二人到案後所述爭執經過大致相符，與聲請人所述
      情節則不符，經函查台北市政府警察局內湖分局當日情形，其函覆：『九十一
      年四月十一日零時三十分許，本分局康寧派出所由主管陳功輝率警員嚴超鋙執
      行擴大臨檢勤務，巡邏至康寧路一段二五五巷五十弄內（康寧國小圍牆外），
      發現有兩男一女分別為丙○○、乙○○、甲○○等三人衣服上均沾有血跡，現
      場並未發現有打鬥痕跡或遺留兇器，經詢問渠等三人，均稱滑倒打破玻璃受傷
      所致，並回答不需警方處理及救護車救護，致巡邏員警僅登記其年籍資料後，
      讓其離去。』等語，就此段經過則與被告二人所述相符，則聲請人當時若果遭
      被告二人砍傷，為何尚與其二人聊天，於警方見狀到場時，又對其宣稱係打破
      玻璃所致，待警方離去後，事隔五日後才前往警局報案，致使警方無法即時前
      往現場採證等，均顯示聲請人所為指述與事實有所差距。綜上所述，本件查無
      積極證據足認被告等有何犯嫌，渠等罪嫌尚屬不足」，已詳為論述，且此部分
      之理由亦未違經驗法則、論理法則或其他證據法則。
（二）至聲請人於聲請再議時雖指稱被告二人供述不實，並提出事後與被告甲○○之
      電話錄音譯文為證。經查：根據聲請人事後所提出錄音帶譯文，被告甲○○仍
      否認其傷害之犯行，稱：「（蔡：妳和老謝計劃砍我？）沒有」、「是你腦袋
      瓜伸出來叫我劃呀劃」等語。至於聲請人指稱被告甲○○自認有殺害聲請人等
      情，然查此部分對話係：「（蔡：只要講出殺我理由，我就不跟你扯）八、九
      年來日積月累」，顯為聲請人之誘導詢問，尚難認為被告甲○○坦承有傷害犯
      行。此外，聲請人與被告甲○○之其他對話，被告甲○○或為單純之未表示意
      見，或針對聲請人之言詞而為反駁，亦均不足以認定被告甲○○有承認傷害犯
      行。而依卷內現存之證據，亦尚難認被告二人有傷害之犯罪嫌疑。
（三）揆諸首揭說明，本件交付審判之聲請無理由，應予駁回。
六、依刑事訴訟法第二百五十八條之三第二項前段裁定如主文。
中      華      民      國      九十二      年      五    月    十四    日
                                        台灣士林地方法院刑事第一庭
                                        審判長法  官  林  清  吉
                                              法  官  高  愈  杰
                                              法  官  劉  秉  鑫
右正本證明與原本無異。
本件裁定不得抗告。
                                              書記官  曾  恒  壽
中      華      民      國      九十二      年      五    月    二十    日


司法院資訊處製作；財團法人民間司法改革基金會備份。
